最高法院刑事判決　　　　　　九十六年度台上字第二九八二號
上　訴　人　甲○○
　　　　　　乙○○
上列上訴人等因違反槍砲彈藥刀械管制條例等罪案件，不服台灣
高等法院中華民國九十二年十二月三十日第二審判決（九十二年
度上訴字第一七０三號，起訴案號：台灣新竹地方法院檢察署九
十年度偵字第六八六九、七二七九、七四０七號），提起上訴，
本院判決如下：
    主  文
上訴駁回。
    理  由
壹、甲○○持有、寄藏槍彈及乙○○部分
按刑事訴訟法第三百七十七條規定，上訴於第三審法院，非以判
決違背法令為理由，不得為之。是提起第三審上訴，應以原判決
違背法令為理由，係屬法定要件。如果上訴理由書狀並未依據卷
內訴訟資料，具體指摘原判決不適用何種法則或如何適用不當，
或所指摘原判決違法情事，顯與法律規定得為第三審上訴理由之
違法情形，不相適合時，均應認其上訴為違背法律上之程式，予
以駁回。本件原判決認定上訴人甲○○、乙○○有原判決事實欄
所載此部分犯行，係依憑甲○○、乙○○分別於警詢、檢察官偵
查中或第一審審理中之自白，及證人即被害人連明賢、鄭長秀、
朱家毅分別於警詢、偵查或第一審之證詞，證人Ａ１、Ａ２（真
實姓名詳卷附姓名對照表）於警詢、偵查中之證詞，證人即告訴
人余家昌、林進興分別於警詢、偵查中之證詞。暨卷附內政部警
政署刑事警察局民國九十年十二月三十一日刑鑑字第二三二一七
七號、九十年十二月二十七日刑鑑字第二三九一四四號鑑驗通知
書，及鄭長秀、朱家毅之台灣新竹地方法院檢查署法醫檢驗員驗
傷紀錄、受傷情形照片各二幀，余家昌於國軍新竹醫院附設民眾
診療服務處之診斷證明書二紙、林進興所借用Ｐ九－四四四七號
自小客車毀損照片三幀。復有扣案經內政部警政署刑事警察局鑑
定結果認均具殺傷力之仿美國ＳＭＩＴＨ＆ＷＥＳＳＯＮ廠轉輪
手槍製造之金屬玩具手槍一支（槍枝編號：000000000
0號）、改造子彈一顆（業於鑑定時試射）、仿ＷＡＬＴＨＥＲ
廠半自動手槍製造之玩具手槍換裝土造金屬槍管改造而成之改造
手槍一支（槍枝編號：0000000000號）、改造子彈二
顆（業於鑑定時試射一顆，尚餘一顆）等證據，因而撤銷第一審
之科刑判決，改判仍論處甲○○未經許可，持有可發射子彈具有
殺傷力之改造玩具手槍及未經許可，寄藏可發射子彈具有殺傷力
之改造手槍，及依修正前刑法牽連犯關係從一重論處乙○○共同
未經許可，持有可發射子彈具有殺傷力之改造玩具手槍等罪刑之
判決。已敘明所憑之證據及認定之理由。對於甲○○所辯上揭兩
把槍枝均是伊所持有，並未自「浪味」收受寄藏槍枝。及乙○○
矢口否認有何與甲○○共同持有改造槍彈之犯行，所辯：伊雖於
九十年八月初曾至新竹空軍眷村一村之地下室土方開挖工程工地
，跟司機留下0000000000號之行動電話號碼，請司機
轉給工地負責人，然當初並未恫稱「你們在此從事工程，應向在
地人打招呼」等語，留下行動電話號碼是要承包廢土清運工程，
亦未曾打電話恐嚇工地負責人要新台幣（下同）五十萬，工地開
工時，曾跟蹤工地人員至鳳岡中華科技學院，當時校方僱請包商
整地，武陵路的包商把廢土倒在學校操場，去錄影的目的是要跟
承包商要武陵路的工程，而在八月時曾自稱陳先生，並至工地將
一捲錄有該工地棄土過程之錄影帶交給工人轉交連明賢，且留下
0000000000號行動電話，九十年八月二十日連明賢委
託「阿宏」一起到新竹市○○路「風櫃」咖啡廳，當天「阿宏」
說要給付一百萬元，但伊僅要承包七區中二區的工程，伊對於甲
○○持有槍枝之事實並不知情，曾要甲○○去看看工程進度進行
到第幾區，及工程負責人在不在，並未叫甲○○找人去那裡破壞
，也不知道甲○○當天帶槍過去的動機各云云，何以均係卸責之
詞，不足採信，亦已依據卷內資料逐一指駁。從形式上觀察，原
判決並無違背法令之情形存在。上訴意旨甲○○、乙○○均略稱
：原判決僅憑甲○○之自白，即認定甲○○另犯寄藏槍彈罪刑，
惟甲○○已否認寄藏犯行，原審未調查自白是否可採，自有證據
未經合法調查之違法。又工地負責人李連煒與自稱小陳之人電話
通話錄音帶經調查局聲紋比對鑑定，音質與乙○○不同，足證乙
○○自白不實，而秘密證人Ｂ１所提出之錄影帶，原審亦未依乙
○○聲請加以勘驗，僅憑自白而認定恐嚇之犯行，顯有證據未經
合法調查、判決不適用法則及證據上理由矛盾之違法。再依證人
余家昌之警詢供述，足認案發當日開槍者不止甲○○一人，原判
決認定僅甲○○一人開槍，亦有證據上理由矛盾之違誤。末查證
人連明賢於第一審之證詞，係聽聞「挖土機司機」、「阿宏」轉
述，無證據能力，而連明賢於原審未到庭，即未再加以傳訊，逕
為不利乙○○之認定，有判決不適用法則及證據未經合法調查之
違誤云云。經查：按證據之取捨及證據證明力如何，均屬事實審
法院得自由裁量、判斷之職權，苟其此項裁量、判斷，並不悖乎
通常一般之人日常生活經驗之定則或論理法則，又於判決內論敘
其何以作此判斷之心證理由者，即不得任意指摘其為違法，據為
提起第三審上訴之合法理由。而認定犯罪事實所憑之證據，並不
以直接證據為限，間接證據亦包括在內，審理事實之法院綜合卷
內之直接、間接證據，本於推理作用，於通常一般之人均不致有
所懷疑，得確信其為真實之程度者，即得據之為有罪之認定。又
槍砲彈藥刀械管制條例第十一條第四項將持有、寄藏為分別之處
罰規定，則單純之持有，固不包括寄藏，但寄藏之受人委託代為
保管，其保管之本身所為之持有既係寄藏之當然結果，法律上自
宜僅就寄藏行為為包括之評價，不應另就持有予以論罪。又意圖
犯罪而無故持有手槍及子彈，固可認係意圖供犯罪而持有，其持
有槍、彈與犯特定之罪之間，有方法結果之牽連關係，應依（修
正前）刑法第五十五條之規定，應從一重之罪處斷。但如持有之
初，並無犯特定之罪之意圖，而係於無故持有行為繼續中，因某
種原因之介入，始持以犯罪，其為犯持定之罪而持有之行為，乃
原單純持有繼續犯之一部分，不容割裂而另論以一意圖供犯罪而
持有罪，更不得因其事後持以犯罪，而追溯至其原單純持有部分
，合併論以一個意圖供犯罪之用而持有罪，故其持有手槍與嗣後
所犯特定犯罪之間，並無牽連關係，應分論併罰。本件原判決已
敘明，甲○○係先於八十九年底持有槍、彈，嗣於九十年六月另
寄藏不同之槍、彈等事實，迭經甲○○於警詢、偵查及第一審供
認不諱，復有各該不同之槍、彈扣案可證。乃認甲○○於原審另
辯稱：兩把槍都是我的，不是別人寄放的云云，顯係意圖飾卸寄
藏槍、彈之罪行，其此部分之辯詞自難採信等情。核與證據法則
並無違背。至於卷附工地負責人李連煒與自稱「小陳」之人之電
話通話錄音帶，經原審送請法務部調查局鑑定結果，認錄音帶內
疑似被告乙○○聲音之部分與其本人聲音之音質不同，此有該局
九十二年九月十九日鑑定通知書在卷。惟上揭00000000
00號行動電話之電話號碼既係乙○○留給右揭工地之司機，要
該名司機將此電話號碼轉交工地負責人與其聯絡，而乙○○為避
免遭電話錄音而留下不利於己之證據，衡情其自有可能託他人代
為負責接聽電話，且觀該電話譯文，該自稱「小陳」之人稱「你
開價我問問我們老闆看看」等語，準此足徵電話中該自稱「小陳
」之人應非乙○○，蓋若是乙○○，其何須尚要請示所謂「老闆
」之人，由此可見右揭電話中自稱「小陳」之人口中所稱之老闆
，應係指乙○○，是本件應尚另有一共犯負責接聽電話等情。均
已於理由內詳加說明，並無違誤。末查，刑事訴訟法所稱依法應
於審判期日調查之證據，係指與待證事實有重要關係，在客觀上
顯有調查必要性之證據而言，故其範圍並非漫無限制，必其證據
與判斷待證事實之有無，具有關聯性，得據以推翻原判決所確認
之事實，而為不同之認定，若僅係枝節性問題，或所證明之事項
已臻明瞭，當事人聲請調查之證據，僅在延滯訴訟，甚或就同一
證據再度聲請調查，自均欠缺其調查之必要性，原審未依聲請再
為無益之調查，亦無違法之可言。原判決綜合各種相關證據，認
定上訴人等有本件犯行，就案內有關證據，本於調查所得心證，
分別定其取捨而為事實上之判斷，均已於理由內詳加說明。並無
上訴意旨所指之違背法令。其餘上訴意旨，無非係對事實審法院
採證認事之職權行使及原審已調查、理由已說明或與本件犯罪構
成要件無關之事項，仍執陳詞，徒憑己見再為事實上或細節上之
爭執，亦非適法之上訴第三審理由。衡以上述說明，應認其此部
分之上訴均為違背法律上之程式，予以駁回。
貳、甲○○恐嚇取財部分
查刑事訴訟法第三百七十六條所列各罪之案件，經第二審判決者
，不得上訴於第三審法院，法有明文。原判決關於甲○○恐嚇取
財未遂部分，係依刑法第三百四十六條第三項論處罪刑，核屬刑
事訴訟法第三百七十六條第六款所列之案件，既經第二審判決，
自不得上訴於第三審法院。甲○○猶就此部分提起上訴，顯為法
所不許，應併予駁回。
據上論結，應依刑事訴訟法第三百九十五條前段，判決如主文。
中　　華　　民　　國　九十六　年　　五　　月  三十一  日
                      最高法院刑事第九庭
                          審判長法官  洪　清　江
                                法官  石　木　欽
                                法官  李　伯　道
                                法官  林　勤　純
                                法官  陳　晴　教
      本件正本證明與原本無異
                                      書  記  官
中　　華　　民　　國　九十六　年　　六　　月   十一   日
                                                H
